【裁判字號】    99,易,1419
【裁判日期】    991203
【裁判案由】    侵占
【裁判全文】
臺灣臺南地方法院刑事判決              99年度易字第1419號
公  訴  人  臺灣臺南地方法院檢察署檢察官
被      告  林金華
上列被告因侵占案件，經檢察官提起公訴（99年度調偵字第1014
號），被告於準備程序中就被訴事實為有罪之陳述，經本院合議
庭裁定改由受命法官獨任進行簡式審判程序，判決如下：
    主  文
林金華犯業務侵占罪，累犯，處有期徒刑拾壹月。
    事  實
一、林金華前於民國93年因犯業務侵占罪，經本院以93年度易字
    第839號判決判處有期徒刑7月確定，於95年9月3日執行完畢
    。其自民國97年2月起，受僱於址設臺南縣新市鄉潭頂村潭
    頂50號之大欣瓦斯有限公司，擔任瓦斯桶送貨員，負責運送
    瓦斯桶，並收取客戶按月結算之貨款，為從事業務之人。林
    金華於98年9月、10月間（起訴書記載為8、9月間，經公訴
    人於本院準備程序更正），竟意圖為自己不法之所有，接續
    於附表所示之時間，收取如附表所示八方雲集等客戶貨款共
    新臺幣（下同）17萬6,403元，將此業務上所持有之物，變
    易為自己所有之意，侵占入己。於98年10月24日、25日，本
    於同一侵占之犯意，接續利用代為保管該公司貨款共10萬9,
    980元之機會，亦將此業務上所持有之物，變易為自己所有
    之意，侵占入己。
二、案經大欣瓦斯有限公司告訴臺南縣警察局善化分局報告臺灣
    臺南地方法院檢察署檢察官偵查起訴。
    理  由
一、本件被告林金華所犯均為死刑、無期徒刑、最輕本刑3年以
    上有期徒刑以外之罪，亦非屬高等法院管轄之第一審案件，
    其於準備程序進行中，先就被訴事實均為有罪之陳述，經告
    知簡式審判程序之旨，並聽取檢察官、被告之意見後，本院
    合議庭依刑事訴訟法第273條之1第1項裁定進行簡式審判程
    序，是本案之證據調查，依同法第273條之2規定，不受同法
    第159條第1項、第161條之2、第161條之3、第163條之1，及
    第164條至第170條所規定證據能力認定及調查方式之限制，
    合先敘明。
二、前揭犯罪事實，業據被告林金華於偵查、本院準備及審判程
    序均坦承不諱（見99年度交查字第575號卷宗【下稱偵一卷
    】第20頁、99年度交查字第1195號卷宗【下稱偵二卷】第9
    頁至第10頁、本院卷第27頁反面、第30頁反面），核與大欣
    瓦斯有限公司代表人侯惶慕、代理人楊崇仁所指訴及證人即
    大欣瓦斯有限公司會計人員江秋燕證述之情節相符（見偵一
    卷第13頁至第15頁、偵二卷第3頁至第4頁），並有大欣瓦斯
    有限公司出貨明細表（見偵二卷第12頁至第70頁）在卷可稽
    。堪認被告上開任意性自白，確均與事實相符。本件事證明
    確，被告犯行洵堪認定，應予依法論科。
三、核被告所為，係犯刑法第336條第2項之業務侵占罪。按數行
    為於同時同地或密切接近之時地實施，侵害同一之法益，各
    行為之獨立性極為薄弱，依一般社會健全觀念，在時間差距
    上，難以強行分開，在刑法評價上，以視為數個舉動之接續
    施行，合為包括之一行為予以評價，較為合理，則屬接續犯
    ，而為包括之一罪，此有最高法院86年臺上字第3295號判例
    意旨可資參照，則本件被告於98年9月、10月間所為多次業
    務侵占犯行，均係於密切接近之時、地實施，所侵害者為同
    一大欣瓦斯有限公司之財產利益，各行為之獨立性極為薄弱
    ，依一般社會健全觀念，在時間差距上，難以強行分開，應
    僅論以接續犯之包括一罪。被告有前揭犯罪事實欄所載前科
    ，於95年9月3日受有期徒刑執行完畢，有臺灣高等法院被告
    前案紀錄表在卷可按，其於前開有期徒刑執行完畢後5年內
    ，故意再犯本件有期徒刑以上之罪，為累犯，應依刑法第47
    條第1項規定加重其刑。爰審酌被告為從事業務之人，本應
    嚴守業務規則，盡忠職守，其前於93年間，已因業務侵占罪
    經本院判處有期徒刑7月確定，卻仍不知反省，竟仍違背公
    司之信賴與託付，利用其職掌，擅自侵占告訴人之款項，不
    知悔改，被告之犯罪動機、目的、手段，及其所侵占之金額
    為28萬6,383元，對告訴人造成之損害非微，其犯罪後雖坦
    承犯行，但迄今未積極尋得告訴人之原諒，亦未與告訴人達
    成和解，暨其品行、教育程度等一切情況，量處如主文所示
    ，以示懲儆。
據上論斷，應依刑事訴訟法第273條之1第1項、第299條第1項前
段、第336條第2項、第47條第1項，刑法施行法第1條之1，判決
如主文。
本案經檢察官李駿逸到庭執行職務
中    華    民    國    99    年    12    月    3    日
                  刑事第十庭    法  官  羅郁棣
以上正本證明與原本無異。
如不服本判決應於收受本判決後10日內向本院提出上訴書狀，並
應敘述具體理由。其未敘述上訴理由者，應於上訴期間屆滿後20
日內向本院補提理由書狀（均須按他造當事人之人數附繕本）「
切勿逕送上級法院」。
                                書記官  黃玉秀
中    華    民    國    99    年    12    月    3    日
附錄所犯法條：
刑法第336條第2項
附表：
┌──┬──────┬─────┬───────┬───────┐
│編號│收取貨款時間│客戶名稱  │侵占貨款金額  │ 備  註       │
├──┼──────┼─────┼───────┼───────┤
│一  │98年9月上旬 │八方雲集  │ 1萬8,428元   │98年9月份貨款 │
├──┼──────┼─────┼───────┼───────┤
│二  │98年10月    │八方雲集  │ 2萬2,758元   │98年10月份貨款│
├──┼──────┼─────┼───────┼───────┤
│三  │98年9月     │辣典      │ 2萬3,444元   │98年9月分貨款 │
├──┼──────┼─────┼───────┼───────┤
│四  │98年10月    │辣典      │ 2萬5,035元   │98年10月份貨款│
├──┼──────┼─────┼───────┼───────┤
│五  │98年10月    │永和豆漿  │ 1萬2,432元   │98年10月份貨款│
├──┼──────┼─────┼───────┼───────┤
│六  │98年10月    │米糕      │    6,160元   │98年10月份貨款│
├──┼──────┼─────┼───────┼───────┤
│七  │98年10月    │老夫子    │    9,520元   │98年9月份貨款 │
├──┼──────┼─────┼───────┼───────┤
│八  │98年10月    │老夫子    │ 1萬0,552元   │98年10月份貨款│
├──┼──────┼─────┼───────┼───────┤
│九  │98年10月    │當歸鴨    │    8,004元   │98年9月份貨款 │
├──┼──────┼─────┼───────┼───────┤
│十  │98年10月    │牛排      │    4,650元   │98年9月份貨款 │
├──┼──────┼─────┼───────┼───────┤
│十一│98年10月    │二饌      │ 1萬5,960元   │98年9月份貨款 │
├──┼──────┼─────┼───────┼───────┤
│十二│98年10月    │順隆      │    1,120元   │98年9月份貨款 │
├──┼──────┼─────┼───────┼───────┤
│十三│98年10月    │微笑      │    4,640元   │98年9月份貨款 │
├──┼──────┼─────┼───────┼───────┤
│十四│98年10月    │仁愛62號  │    1,700元   │98年9月27日   │
├──┼──────┼─────┼───────┼───────┤
│十五│98年10月    │臺灣楊雞  │ 1萬2,000元   │配管工程費    │
├──┴──────┴─────┼───────┼───────┤
│小計                          │17萬6,403元   │              │
└───────────────┴───────┴───────┘

司法院資訊處製作；財團法人民間司法改革基金會備份。
